臺灣臺北地方法院刑事判決　　　　　　　 94年度易字第405號
公　訴　人　臺灣臺北地方法院檢察署檢察官
被　　　告　丙○○
上列被告因竊盜案件，經檢察官提起公訴（九十三年度偵字第一
二七七八號），及移送併案審理（九十四年度速偵字第三一一號
），嗣被告於準備程序進行中先就被訴事實為有罪之陳述，經合
議庭裁定改行簡式審判程序，本院判決如下：
    主  文
丙○○連續竊盜，累犯，處有期徒刑壹年拾月。
扣案如附表編號一至三所示之機車鑰匙參支均沒收。
    事  實
一、丙○○於民國九十二年間因竊盜案件，經臺灣臺北地方法院
    以九十二年度簡字第二九三０號判處有期徒刑三月確定，於
    九十二年十二月十六日入監執行，於九十三年三月九日縮刑
    期滿執行完畢。詎丙○○仍不知悔改，基於意圖為自己不法
    所有之概括犯意，於如附表所示之時、地，多次竊取如附表
    所示之機車（竊盜之行為時間、地點、態樣、被害人、竊得
    財物，均詳如附表所示），作為代步之用，嗣分別於附表所
    示之時、地為警查獲，並扣得鑰匙四支（其中附表編號一至
    三之機車鑰匙為丙○○所有供犯罪所用）。
二、案經臺北市政府警察局文山第一分局移送臺灣臺北地方法院
    檢察署檢察官偵查起訴，及彭桂姿訴由臺北市政府警察局大
    安分局移送臺灣臺北地方法院檢察署檢察官移送併辦，復經
    合議庭裁定以簡式審判程序審理。
    理  由
一、上揭事實，業據被告丙○○於偵查及審理時均坦承不諱，核
    與被害人乙○○、彭桂姿、丁○○、甲○○於警詢時之指述
    相符，且有贓物認領保管單（九十三年度偵字第一二七七八
    號卷第六頁、九十四年度速偵字第三一一號卷第十三頁、九
    十四年度速偵字第三二四號卷第九頁反面、九十四年度偵字
    第一三二七一號卷第三頁反面）、車輛車牌失竊作業查獲車
    輛認可資料（九十三年度偵字第一二七七八號卷第五頁、九
    十四年度速偵字第三一一號卷第十七頁、九十四年度速偵字
    第三二四號卷第十一頁、九十四年度偵字第一三二七一號卷
    第十四頁）、車輛協尋電腦輸入單（九十三年度偵字第一二
    七七八號卷第四頁）、車輛尋獲電腦輸入單（九十四年度速
    偵字第三一一號卷第十八頁、九十四年度速偵字第三二四號
    卷第十頁、九十四年度偵字第一三二七一號卷第十一頁）、
    車輛失竊電腦輸入單（九十四年度速偵字第三一一號卷第十
    九頁、九十四年度速偵字第三二四號卷第十頁反面、九十四
    年度偵字第一三二七一號卷第十頁反面）及失竊車輛照片（
    九十三年度偵字第一二七七八號卷第十六頁、九十四年度速
    偵字第三二四號卷第八頁、九十四年度偵字第一三二七一號
    卷第七頁）附卷可稽，及機車鑰匙四支扣案可資佐證。足認
    本件事證業已明確，被告犯行堪以認定。
二、核被告所為，係犯刑法第三百二十條第一項之普通竊盜罪。
    被告所為多次竊盜犯行，均係時間緊接，構成要件相同，顯
    係基於概括犯意反覆為之，應依刑法第五十六條之規定論以
    連續犯，並加重其刑。檢察官移送併案部分（臺灣臺北地方
    法院檢察署九十四年度速偵字第三一一號，即如附表編號二
    部分），及附表三、四部分與本案起訴附表編號一部分之被
    告竊盜，有連續犯之裁判上一罪關係，為起訴效力所及，本
    院應併予審理。又蒞庭檢察官雖認被告涉犯刑法第三百二十
    二條之常業竊盜罪而變更起訴法條，惟按刑法上所謂常業犯
    ，指反覆以同種類行為為目的之社會活動之職業性犯罪而言
    ，雖犯罪所得之多寡，及是否恃此犯罪為唯一之謀生職業，
    並非所問，縱令兼有其他職業，仍無礙於該常業犯罪之成立
    （最高法院八十五年台上字第五一０號判例參照），然仍須
    以行為人有藉犯罪為其賴以維生之職業，為其要件，苟非以
    行竊為謀生之職業，縱有多次行竊，仍難以常業竊盜論擬（
    最高法院三十年上字第三二八號判例、九十四年度台上字第
    三三二號判決參照）。查被告所為如附表所示之竊盜機車犯
    行，皆係供代步之用，業據被告於偵查及審理時多次供承在
    卷，且均於被告騎乘使用時為警查獲，是尚無證據足認被告
    有恃該竊盜機車行為營生之客觀事實，自難論以常業犯，檢
    察官認被告係犯刑法第三百二十二條之常業竊盜罪，即有未
    恰，惟其基本事實既屬同一，且本院已依刑事訴訟法第九十
    五條第一款告知被告，使其得行使訴訟上防禦權（見本院九
    十四年七月二十八日準備程序筆錄第二頁），本院自應予審
    理，並變更其起訴法條。又被告於九十二年間因竊盜案件，
    經臺灣臺北地方法院以九十二年度簡字第二九三０號判處有
    期徒刑三月確定，於九十二年十二月十六日入監執行，於九
    十三年三月九日縮刑期滿執行完畢，此有臺灣高等法院被告
    前案紀錄表一紙在卷可查，其於五年內再犯本件有期徒刑以
    上之罪，為累犯，依刑法第四十七條規定，遞加重其刑。爰
    審酌被告前有竊盜前科，有上開被告前案紀錄表在卷可稽，
    竟不知悛悔，復於短期內連續竊盜，惟其均坦承犯行，犯後
    態度尚可，及參以被告犯罪之動機、目的、所受之刺激、手
    段、品行、智識程度、所生危害及犯罪後之態度等一切情狀
    ，量處如主文所示之刑，以資懲儆。又公訴人雖請求令被告
    入勞動處所強制工作，然本院審酌被告之犯罪手段尚稱和平
    、所得財物不多及犯後態度尚可等情，認上開如主文所示之
    有期徒刑，已足對被告收懲治之效，尚無諭知強制工作之必
    要，附此敘明。
三、扣案如附表編號一至三所示之機車鑰匙三支，為被告所有供
    犯罪所用之物，業據被告供承在卷，爰依刑法第三十八條第
    三項、第一項第二款之規定，宣告沒收。至另扣案如附表編
    號四之機車鑰匙一支，被告係稱於竊取附表編號四所示之機
    車時即留於該機車上未拔除而否認為其所有，復查無其他積
    極證據足認係其所有供犯罪所用或供犯罪預備之物，爰不予
    宣告沒收，併此敘明。
據上論斷，應依刑事訴訟法第二百七十三條之一第一項、第二百
九十九條第一項前段、第三百條，刑法第五十六條、第三百二十
條第一項、第四十七條、第三十八條第一項第二款，罰金罰鍰提
高標準條例第一條前段，判決如主文。
本案經檢察官李鴻維到庭執行職務
中　　華　　民　　國　　94　　年　　8 　　月　　12　　日
　　　　　　　　　刑事第十六庭  法　官　胡宗淦
以上正本證明與原本無異。
如不服本判決，應於判決送達後10日內向本院提出上訴狀（應抄
附繕本）。告訴人或被害人如對於本判決不服者，應具備理由請
求檢察官上訴，其上訴期間之計算係以檢察官收受判決正本之日
期為準。
　　　　　　　　　　　　　　　　書記官　張耀鴻
中　　華　　民　　國　　94　　年　　8 　　月　　15　　日
附錄法條：
中華民國刑法第320條
(普通竊盜罪、竊佔罪)
意圖為自己或第 3 人不法之所有，而竊取他人之動產者，為竊盜
罪，處五年以下有期徒刑、拘役或五百元以下罰金。
意圖為自己或第 3 人不法之利益，而竊佔他人之不動產者，依前
項之規定處斷。
前二項之未遂犯罰之。
附表：
┌──┬──────┬────────┬────┬───────┬───┬──────┬────────┬────┐
│編號│犯罪時間　　│犯罪地點　　　　│行為態樣│竊得財物　　  │被害人│查獲時間    │查獲地點        │扣案物品│
├──┼──────┼────────┼────┼───────┼───┼──────┼────────┼────┤
│一  │民國93年5月 │臺北市○○○路4 │以自備之│車號DSL-871號 │乙○○│93年5月19日 │臺北市文山區秀明│機車鑰匙│
│    │13日下午1時 │段60號前        │機車鑰匙│輕型機車1輛   │      │上午9時50分 │路2段112號巷口  │1支     │
│    │30分        │                │開啟電門│              │      │            │                │        │
│    │            │                │竊盜    │              │      │            │                │        │
├──┼──────┼────────┼────┼───────┼───┼──────┼────────┼────┤
│二  │94年7月7日  │臺北縣新店市寶僑│同上    │車號KFU－595號│彭桂姿│94年7月9日  │臺北市大安區臥龍│機車鑰匙│
│    │下午1時     │路235巷口       │        │重型機車1輛   │      │上午4時10分 │街188巷口       │1支     │
├──┼──────┼────────┼────┼───────┼───┼──────┼────────┼────┤
│三  │94年7月13日 │臺北縣新店市寶中│同上    │車號UEC－300號│丁○○│94年7月14日 │臺北市文山區木新│機車鑰匙│
│    │晚上7時     │路119號前       │        │輕型機車1輛   │      │凌晨1時10分 │路3段303巷      │1支     │
├──┼──────┼────────┼────┼───────┼───┼──────┼────────┼────┤
│四  │94年7月17日 │臺北縣新店市中興│見機車上│車號BFY－425號│甲○○│94年7月20日 │臺北縣新店市寶元│機車鑰匙│
│    │中午12時    │路2段與寶興路口 │鑰匙未拔│重型機車1輛   │      │上午10時30分│路景美河堤便道  │1支     │
│    │            │橋下            │除而開啟│              │      │            │                │        │
│    │            │                │電門竊盜│              │      │            │                │        │
└──┴──────┴────────┴────┴───────┴───┴──────┴────────┴────┘
